【裁判字號】    89,易,5080
【裁判日期】    900412
【裁判案由】    詐欺
【裁判全文】
臺灣高雄地方法院刑事判決                        八十九年度易字第五八號
    公  訴  人  臺灣高雄地方法院檢察署檢察官
    被      告  乙○○
                丙○○
右列被告因詐欺案件，經檢察官提起公訴（八十九年度調偵字第四○一號），本院判
決如左：
    主  文
乙○○、陳怡怜共同意圖為自己不法之所有，以詐術使人將本人之物交付，均處拘役
拾日，如易科罰金均以佰元折算壹日。
    事  實
一、緣乙○○與丙○○夫婦二人，於民國八十九年七月十五日，向甲○○○購買「莉
    莉百合機能內衣」二套、「八段健康壓縮襪」二盒及清洗上開產品之清洗溶濟一
    盒，總價共計新臺幣（下同）五萬九千五百五十六元，雙方原約定自同年月廿五
    日起，每月廿五日分期給付一萬元，至清償完畢為止，惟屆期乙○○夫婦二人並
    未依約給付第一期款一萬元，嗣於同年月卅一日甲○○○前往高雄縣仁武鄉乙○○夫婦工作地點催討時，乙○○夫婦乃以一紙發票人為油機工業股份有限公司、
    付款人為高雄縣路竹鄉農會、面額七萬元之支票交付甲○○○，並約定甲○○○
    兌領後應返還乙○○夫婦六萬元。嗣因甲○○○遲未將該支票兌領並返還六萬元
    ，又要求乙○○夫婦應將總價款一次清償，乙○○夫婦為取回該七萬元支票，乃
    佯稱同意一次清償總價款，而共同意圖為自己不法之所有，明知發票人為丙○○
    、付款人為彰化商業銀行高雄分行、帳號000000000號之支票，業於八
    十九年七月十六日拒絕往來，仍於同年八月七日，由丙○○簽發該帳戶、發票日
    為八十九年八月十七日、票號AK0000000號、面額五萬九千五百五十六元之支票
    一紙，由乙○○前往屏東縣鹽埔鄉○○村○○路一一四之一號甲○○○住處，交
    付甲○○○，使甲○○○誤信乙○○夫婦將於八十九年八月十七日一次清償總價
    款，而同意將該七萬元支票交還給乙○○收執，乙○○夫婦因而詐得總價款為五
    萬九千五百五十六元之財物。嗣於同年八月十日甲○○○向銀行查詢，得知該支
    票早已拒絕往來，始知受騙。
二、案經甲○○○訴由臺灣高雄地方法院檢察署檢察官偵查起訴。
    理  由
一、訊據被告乙○○、丙○○二人，均矢口否認有何詐欺犯行，均辯稱：告訴人甲○○○收受前開七萬元支票時，原答應兌領後要返還六萬元，但遲不返還，而伊又
    急需用錢，才用丙○○之支票去換回，惟向告訴人稱支票屆期時會拿錢來換回，
    故並無詐欺故意云云。然查，被告二人均不否認於前開時、地，向告訴人分期購
    買總價五萬九千五百五十六元產品，及因未按時給付第一期款而於告訴人催討時
    ，交付七萬元支票給告訴人，並約定由告訴人兌領後返還六萬元，後告訴人又要
    求一次付清，其因而於八十九年八月七日交付前開發票人為丙○○支票之事實，
    此並經告訴人所指訴甚詳，此部分事實應堪認定。另發票人為丙○○之支票，於
    八十九年八月七日交付告訴人時，被告二人亦明知該支票早於同年七月十六日拒
    絕往來之事實，亦為被告二人所坦承，且有該紙正面蓋有拒絕往來戳章日期之支
    票影本附卷可稽，參諸被告二人所交付發票人為丙○○之支票，其金額與所購買
    產品之總價金相同，足證被告二人於換回前開七萬元支票時，業已同意告訴人一
    次清償總價款之要求，其於同意後，竟仍以明知已拒絕往來之支票交付告訴人，
    使告訴人因此陷於錯誤，而將已收受面額為七萬元之支票返還，被告二人之詐欺
    犯行，實堪認定，被告二人辯稱並無詐欺故意云云，不足採信。本件罪証已臻明
    確，被告二人犯行堪以認定。
二、核被告二人所為，均係犯刑法第三百三十九條第一項之詐欺取財罪。被告二人間
    ，有犯意聯絡及行為分擔，為共同正犯。審酌被告二人原已依約清償所欠告訴人
    第一期分期付款之價金，惟因告訴人遲未將應返還之部分價金交付，又急需資金
    週轉而出此下策，其犯罪之動機尚值同情，惟其以詐術使人交付財物之行為，仍
    屬可議，又至今仍完全未清償告訴人，但其犯罪對告訴人所生之損害尚屬輕微及
    犯後表示願分二期清償告訴人等語，其態度尚稱良好等及其他一切情狀，爰量處
    如主文所示之刑，並諭知易科罰金之折算標準。
據上論斷，應依刑事訴訟法第二百九十九條第一項前段、刑法第三百三十九條第一項
、第二十八條、第四十一條第一項，罰金罰鍰提高標準條例第一條前段、第二條，判
決如主文。
本案經檢察官何景東到庭執行職務。
中      華      民      國      九十      年      四      月    十二    日
                                臺灣高雄地方法院刑事第六庭
                                    法  官  邱  明  弘
右為正本，係照原本作成，證明與原本無異。
如不服本判決，應於送達後十日內，向本院提出上訴狀。
                                    書記官  顏  平  國
中      華      民      國      九十      年      四      月    十三    日
附錄本判決論罪之法條：
刑法第三百三十九條第一項
  意圖為自己或他人不法之所有，以詐術使人將本人或第三人之物交付者，處五年以
  下有期徒刑、拘役或科或併科一千元以下罰金。


司法院資訊處製作；財團法人民間司法改革基金會備份。
